

Francis Clerfayt

Développeur W.E.B. Junior

COMPÉTENCES

JAVA C HTML 5 CSS 3 JavaScript SQL

QUALITÉS & DÉFAUTS

Réfléchis Patient Curieux Réservé Exigeant Anxieux

CONTACT

4 Rue Jacques BREL 59990 Saultain

+33 6 61 78 51 37

francis.clerfayt@gmail.com

Permis B, Véhiculé.

CV en ligne:



LinkodIn



GITHUD:



A Propos

De par ma curiosité et passion pour les nouvelles technologies, et après quelques recherches, je me suis engagé vers des études dans l'informatique.

Au départ voulant m'orienter vers la création de jeux-vidéo, et au vu de la difficulté de ce domaine, je me suis orienté vers le développement de logiciel, puis au développement WEB.

Expériences

CDDI Atelier Numérique

Association AGEVAL | Septembre 2019 - Juin 2020 | Valenciennes 59300

Développeur Stagiaire

Groupe GHI | Avril 2012 - Juin 2012 | Valenciennes 59300

- Identification des besoins avec les membres du service informatique.
- Création d'une base de données (HyperfileSQL intégré Windev).
- Développement sous Windev.

Développeur Stagiaire

Groupe GHI | Avril 2011 - Juin 2011 | Valenciennes 59300

- Travail avec le service financier pour faire le tri des fonctionnalités.
- Travail sur l'ancien logiciel pour comprendre et transférer les fonctions à garder.
- Remaniement complet de la base de données existante (DOS -> HyperfileSQL).
- Développement sous Windev.

Formation

Septembre 2020 - Décembre 2020 | POP School Valenciennes

Formation : Développeur d'applications WEB et Mobile.

Septembre 2012 - Juin 2015 | Université de Valenciennes et du Hainaut Cambrésis

Niveau Master 2 : Informatique, Réseaux et Sécurité.

Septembre 2011 - Juin 2012 | Université de Valenciennes et du Hainaut Cambrésis

Licence Informatique.

Septembre 2009 - Juin 2011 | Institut Universitaire de Technologie de Maubeuge.

Diplôme Universitaire de Technologie en Informatique.